【裁判字號】    98,審訴,806
【裁判日期】    990301
【裁判案由】    違反毒品危害防制條例
【裁判全文】
臺灣新竹地方法院宣示判決筆錄         98年度審訴字第806號
公  訴  人  臺灣新竹地方法院檢察署檢察官
被      告  甲○○
指定辯護人  本院公設辯護人  乙○○
上列被告因違反毒品危害防制條例一案，經檢察官提起公訴（98
年度毒偵字第1191號、第1386號），經本院合併審理後，聲請改
依協商程序而為判決，本院於中華民國99年3 月1 日下午4 時在
本院刑事第十一法庭宣示判決，出席職員如下：
                                    審判長法  官  馮俊郎
                                          書記官  蕭汝芳
                                          通  譯  楊德光
法官起立朗讀判決主文、犯罪事實要旨、處罰條文，及告以上訴
限制、期間並提出上訴狀之法院，且諭知記載其內容：
一、主  文：
    甲○○施用第一級毒品，累犯，處有期徒刑壹年壹月。又施
    用第二級毒品，累犯，處有期徒刑柒月；扣案之甲基安非他
    命殘渣袋壹個，沒收銷燬之；另扣案之吸食玻璃球壹個，沒
    收之。又施用第一級毒品，累犯，處有期徒刑壹年壹月。又
    施用第二級毒品，累犯，處有期徒刑柒月。主刑部分應執行
    有期徒刑貳年捌月。
二、犯罪事實要旨：
（一）甲○○前曾於民國96年11月間，因恐嚇案件，經本院於97
      年2 月27日，以97年度訴字第7 號判決，判處有期徒刑10
      月，減為有期徒刑5 月，嗣於97年2 月27日確定，並於97
      年7 月22日易科罰金執行完畢。
（二）甲○○前於87年9 月間，因施用毒品案件，經本院於87年
      9 月30日，以87年度毒聲字第698 號裁定送觀察、勒戒後
      ，認無繼續施用毒品傾向，經臺灣新竹地方法院檢察署檢
      察官於87年11月10日以87年度偵字第5594號為不起訴處分
      確定。
（三）甲○○不知警惕，又於89年9 月間，因施用毒品案件，經
      本院以89年度毒聲字第2265號裁定送勒戒處所觀察、勒戒
      後，因認有繼續施用毒品之傾向，再經本院以90年度毒聲
      字第248 號裁定令入戒治處所施以強制戒治1 年，於90年
      3 月12日入所執行，嗣因強制戒治執行屆滿3 月後經評定
      為合格已無繼續戒治必要，再由本院於90年8 月2 日，以
      90年度毒聲字第1225號裁定停止戒治，於90年9 月7 日因
      停止其處分之出監，所餘戒治期間付保護管束，旋其停止
      戒治所餘戒治期間於91年1 月29日屆滿，因期滿未經撤銷
      ，視為強制戒治期滿執行完畢；同時其本次非法施用第一
      級、第二級毒品犯行，亦經本院於90年7 月27日，以90年
      度訴字第61號判決，分別判處有期徒刑11月、6 月，並經
      定應執行刑為有期徒刑1 年3 月，嗣於90年8 月23日確定
      ，並於92年12月1 日執行完畢。
（四）甲○○竟不知警惕，又於94年3 月間，因施用第一級、第
      二級毒品案件，經本院於94年12月30日，以94年度訴字第
      391 號判決，分別判處有期徒刑1 年1 月、9 月，並經定
      應執行刑為有期徒刑1 年8 月，嗣於95年2 月3 日確定，
      復因減刑條例分別減為有期徒刑6 月又15日、4 月又15日
      ，並經定應執行刑為有期徒刑10月確定，又與他罪接續執
      行，於96年2 月2 日入監執行，並於97年1 月7 日徒刑易
      科罰金執行完畢。
（五）甲○○仍不知警惕，又於95年3 月間，因施用第二級毒品
      案件，經本院於96年2 月12日，以96年度易字第111 號判
      決，判處有期徒刑10月，嗣於96年3 月9 日確定，復因減
      刑條例減為有期徒刑5 月，又與他罪接續執行，於96年2
      月2 日入監執行，並於97年1 月7 日徒刑易科罰金執行完
      畢。
（六）甲○○不知悔改，又於98年2 月間，因施用第二級毒品案
      件，經本院於98年4 月21日，以98年度竹北簡字第89號判
      決，判處有期徒刑6 月，嗣於98年5 月8 日確定，現正執
      行中。
（七）甲○○竟不知悔改，於前開強制戒治處分執行完畢釋放後
      ，「5 年內再犯」施用毒品案件，並經法院判處罪刑確定
      後，復分別基於施用第一級、第二級毒品的犯罪意思，於
      下列時間，分別為下列行為：
  １、(1)基於施用第一級毒品海洛因的犯罪意思，於98年7 月9
      日上午某時許，在其位於新竹縣新埔鎮四座里19鄰四座屋
      20號之住處內，以將海洛因粉末摻入香煙內，再點火吸煙
      之方式，施用第一級毒品海洛因1 次。(2)另基於施用第二
      級毒品甲基安非他命的犯罪意思，於98年7 月8 日下午3
      時許，在上開住處內，以將甲基安非他命置於玻璃球吸食
      器內，再以火燒烤，吸其煙霧之方式，施用第二級毒品甲
      基安非他命1 次。嗣於98年7 月9 日下午2 時許，為警持
      搜索票在其上開住處內查獲，並扣得其所有的甲基安非他
      命殘渣袋1 個、吸食玻璃球1 個，經警採集其尿液送驗，
      結果呈嗎啡、可待因陽性及安非他命、甲基安非他命陽性
      反應，始悉上情。
  ２、又另行起意，(1)復基於施用第一級毒品海洛因的犯罪意思
      ，於98年8 月17日上午某時許，在其位於新竹縣新埔鎮四
      座里19鄰四座屋20號之住處內，以將海洛因粉末摻入香煙
      內，再點火吸煙之方式，施用第一級毒品海洛因1 次。(2)
      另基於施用第二級毒品甲基安非他命的犯罪意思，於98年
      8 月14日上午某時許，在上開住處內，以將甲基安非他命
      置於玻璃球吸食器內，再以火燒烤，吸其煙霧之方式，施
      用第二級毒品甲基安非他命1 次。嗣於98年8 月17日下午
      5 時30分，為警在新竹縣新埔鎮○○路○○段1216巷50號
      友人詹文興房間內查獲，經警採集其尿液送驗，結果呈嗎
      啡、可待因陽性及安非他命、甲基安非他命陽性反應，始
      悉上情。
三、處罰條文：
    毒品危害防制條例第10條第1 項、第2 項、第18條第1 項前
    段，刑法第11條、第47條第1 項、第51條第5 款、第38條第
    1 項第2 款。
四、協商判決除有刑事訴訟法第455 條之4 第1 項第1 款於本訊
    問程序終結前，被告撤銷協商合意或檢察官撤回協商聲請者
    ；第2 款被告協商之意思非出於自由意志者；第4 款被告所
    犯之罪非第455 條之2 第1 項所定得以協商判決者；第6 款
    被告有其他較重之裁判上一罪之犯罪事實者；第7 款法院認
    應諭知免刑或免訴、不受理者情形之一，及違反同條第2 項
    「法院應於協商合意範圍內為判決；法院為協商判決所科之
    刑，以宣告緩刑或2 年以下有期徒刑、拘役或罰金為限」之
    規定者外，檢察官與被告均不得上訴。
五、如有前項得上訴之情形，得自收受宣示判決筆錄送達之日起
    10日內，向本院提出上訴書狀，上訴於第二審法院。
中    華    民    國    99    年    3     月    1     日
                  刑事第九庭書  記  官  蕭汝芳
                            審判長法官  馮俊郎
以上筆錄正本係照原本作成。
中    華    民    國    99    年    3     月    1     日
                            書  記  官  王思穎
附錄本案處罰實體法條全文：
毒品危害防制條例第10條第1 項、第2 項：
施用第一級毒品者，處6 月以上5 年以下有期徒刑。
施用第二級毒品者，處3 年以下有期徒刑。

司法院資訊處製作；財團法人民間司法改革基金會備份。
